ACORDAO-COMPLETO-2360050

ACÓRDÃO DE RELAÇÃO

ACÓRDÃO DE RELAÇÃO 4799/2019 ATA 23/2019 - SEGUNDA CÂMARA

Acórdão 4799/2019-TCU-Segunda Câmara
Os ministros do Tribunal de Contas da União, reunidos em sessão de 2ª Câmara, ACORDAM, por unanimidade, de acordo com os pareceres emitidos nos autos e com fundamento nos arts. 71, inciso III, da Constituição Federal, 1º, inciso V, e 39, inciso II, da Lei 8.443/1992 e 260, § 1º, do Regimento Interno, em considerar legais, para fins de registro, os atos de concessão de pensão militar às interessadas a seguir relacionadas.
1. Processo TC-Processo 012.328/2019-7 (PENSÃO MILITAR) 
1.1. Classe de Assunto: V.
1.2. Interessadas: Adriana Lopes de Figueiredo (CPF XXX.335.726-XX) ; Andrea Figueiredo Ambrosio (CPF XXX.573.746-XX) ; Anna Barreto da Silva (CPF XXX.188.627-XX) ; Antonia Elcia Rocha Dias (CPF XXX.403.652-XX) ; Aparecida de Souza Fernandes da Silveira (CPF XXX.484.097-XX) ; Claudia Lopes de Figueiredo Olmos (CPF XXX.008.378-XX) ; Clea da Cunha Oliveira (CPF XXX.834.532-XX) ; Deborah Junqueira da Silva Oliveira (CPF XXX.815.297-XX) ; Elaine Nascimento da Silva (CPF XXX.903.457-XX) ; Marcia Cristina Vasconcelos Nunes (CPF XXX.597.077-XX) ; Maria Jose Prestes Borges (CPF XXX.285.092-XX) ; Maria das Dores Soares (CPF XXX.599.047-XX) ; Noemi Conceição Tombasco dos Santos (CPF XXX.698.097-XX) ; Renata Rodrigues de Souza (CPF XXX.527.405-XX) ; Roberta Rodrigues de Souza (CPF XXX.151.165-XX) ; Rose Mary Azevedo Dias Figueiredo (CPF XXX.303.782-XX) ; Silvia Maria Castilho de Melo (CPF XXX.456.105-XX) ; Thelma Lopes de Figueiredo (CPF XXX.998.846-XX) ; Victoria Barbosa Xavier Fernandes da Silveira (CPF XXX.311.337-XX) .
1.3. Unidade: Ministério da Defesa-Comando da Aeronáutica (vinculador) .
1.4. Relatora: ministra Ana Arraes.
1.5. Representante do Ministério Público: procurador Sergio Ricardo Costa Caribé.
1.6. Unidade Técnica: Secretaria de Fiscalização de Pessoal (Sefip) .
1.7. Representação legal: não há.
1.8. Determinações/Recomendações/Orientações: não há.

Segunda Câmara

Ministério da Defesa-Comando da Aeronáutica (vinculador).

Adriana Lopes de Figueiredo (CPF XXX.335.726-XX); Andrea Figueiredo Ambrosio (CPF XXX.573.746-XX); Anna Barreto da Silva (CPF XXX.188.627-XX); Antonia Elcia Rocha Dias (CPF XXX.403.652-XX); Aparecida de Souza Fernandes da Silveira (CPF XXX.484.097-XX); Claudia Lopes de Figueiredo Olmos (CPF XXX.008.378-XX); Clea da Cunha Oliveira (CPF XXX.834.532-XX); Deborah Junqueira da Silva Oliveira (CPF XXX.815.297-XX); Elaine Nascimento da Silva (CPF XXX.903.457-XX); Marcia Cristina Vasconcelos Nunes (CPF XXX.597.077-XX); Maria Jose Prestes Borges (CPF XXX.285.092-XX); Maria das Dores Soares (CPF XXX.599.047-XX); Noemi Conceição Tombasco dos Santos (CPF XXX.698.097-XX); Renata Rodrigues de Souza (CPF XXX.527.405-XX); Roberta Rodrigues de Souza (CPF XXX.151.165-XX); Rose Mary Azevedo Dias Figueiredo (CPF XXX.303.782-XX); Silvia Maria Castilho de Melo (CPF XXX.456.105-XX); Thelma Lopes de Figueiredo (CPF XXX.998.846-XX); Victoria Barbosa Xavier Fernandes da Silveira (CPF XXX.311.337-XX).

ANA ARRAES

não há.

Procurador Sergio Ricardo Costa Caribé.

PENSÃO MILITAR (PMIL)

Secretaria de Fiscalização de Pessoal (Sefip).